臺灣屏東地方法院民事裁定
110年度家繼訴字第6號
上  訴  人
即  原  告  廖麗蘭  



被上訴  人
即  被  告  廖于婷  


            廖麗雅  

            廖國雄  

上列當事人間請求分割遺產事件，上訴人對於民國111年8月4日
本院110年度家繼訴字第6號第一審判決提起上訴，本院裁定如下
：
    主  文
上訴人廖麗蘭應於本裁定送達後七日內，繳納裁判費新台幣壹萬
貳仟參佰玖拾元，逾期未為補正即駁回其上訴。
　　理　由
一、按家事訴訟事件，除本法別有規定者外，準用民事訴訟法之
    規定。家事訴訟事件應準用民事訴訟法之規定繳納裁判費。
    家事事件法第51條、家事事件審理法細則第41條第1項定有
    明文。又向第二審法院上訴，應依第77條之13及第77條之14
    規定，加徵裁判費十分之五。上訴不合程式或有其他不合法
    之情形而可以補正者，原第一審法院應定期間命其補正，如
    不於期間內補正，應以裁定駁回之。家事事件法第51條準用
    民事訴訟法第77條之16第1項前段、第442條第2項分別明定
    。再者，訴訟標的之價額，由法院核定；核定訴訟標的之價
    額，以起訴時之交易價額為準；無交易價額者，以原告就訴
    訟標的所有之利益為準。民事訴訟法第77條之1第1項、第2
    項復有明文。另於請求分割遺產之訴，其訴訟標的價額之計
    算，應以原告在第一審起訴時因分割所受利益之客觀價額為
    準，就此種事件上訴時，其訴訟標的價額及上訴利益額，亦
    以此為準，不因被告或原告提起上訴而有所歧異（最高法院
    105年度台抗字第315號裁定意旨參照）；除因原告起訴聲明
    已有一部撤回、變更、擴張或減縮等情形，法院為訴訟標的
    價額之核定，應以核定時尚繫屬於法院之原告請求判決範圍
    為準外，即應依原告起訴請求法院裁判之聲明範圍，據以計
    算訴訟標的之價額，徵收裁判費用。而民法第1164條所定之
    遺產分割，既係以遺產為一體，整個的為分割，並非以遺產
    中各個財產之分割為對象，則於分割遺產之訴，其訴訟標的
    價額及上訴利益額，自應依全部遺產於起訴時之總價額，按
    原告所占應繼分比例定之（最高法院103年度台抗字第480號
    裁定意旨參照）。
二、本件上訴人廖麗蘭提起上訴，未據繳納裁判費。查依上訴人
    即原告廖麗蘭於第一審起訴請求分割被繼承人廖東茂所遺遺
    產，迭經追加及變更聲明，最後以先位聲明請求分割被繼承
    人廖東茂所遺如本院卷(二)第33頁附表一所示遺產，價額共
    計新臺幣（下同）3,024,919元（見本院卷二第33頁反面）
    ，且廖麗蘭主張其法定應繼分為4分之1，則其因分割遺產所
    受利益數額為756,230元（計算式：3,024,919元×1/4＝756,2
    30元，元以下四捨五入），則應徵第二審裁判費為12,390元
    ，參諸前開規定，自應定期間命其補正，逾期未繳裁判費，
    即駁回其上訴。
三、依家事事件法第51條、民事訴訟法第442條第2項，裁定如主
    文。
中　　華　　民　　國　　111 　年　　9 　　月　　20　　日
                   家事法庭     法  官　廖文忠
上正本係照原本作成。
如不服本裁定關於核定訴訟標的價額部分，應於送達後10日內向
本院提出抗告狀，並繳納抗告費新臺幣1,000元；其餘關於命補
繳裁判費部分，不得抗告。
中　　華　　民　　國　　111 　年　　9 　　月　　20　　日
                                書記官　黃佳惠